臺灣高雄地方法院刑事判決　　　　　　　　　　　　九十一年度訴字第二三九三號
　　公　訴　人　臺灣高雄地方法院檢察署檢察官
　　被　　　告　甲○○
右列被告因違反毒品危害防制條例案件，經檢察官提起公訴（九十一年度毒偵字第三
六六○號），本院判決如左：
    主  文
甲○○施用第一級毒品，處有期徒刑柒月。
    事  實
一、甲○○前因施用第二級毒品案件，經觀察勒戒後，因無繼續施用毒品之傾向，經
    本院於民國八十八年一月十五日以八十七年度易緝字第三八七號為免刑判決確定
    ；復因施用毒品案件，經本院以八十九年毒聲字第四八二一號裁定送觀察勒戒後
    ，認無繼續施用毒品之傾向，嗣由臺灣高雄地方法院檢察署檢察官於八十九年九
    月十三日以八十九年度毒偵緝字第四三七號為不起訴處分確定，詎其仍不知戒除
    施用毒品之惡習，復基於施用第一級毒品海洛因之犯意，於九十一年五月三十日
    下午二時二十分回溯二十四小時內某時許（不含為警查獲後之公權力拘束時間）
    ，在不詳地點，以不詳方式，施用第一級毒品海洛因乙次，嗣於九十一年五月三
    十日下午一時三十分許，為警在高雄市○○區○○路二十號前盤查後，自願接受
    警方採集尿液檢驗而查獲。甲○○施用第一級毒品犯行，業經本院以九十一年度
    毒聲字第四三一二號裁定送勒戒處所觀察、勒戒後，認有繼續施用毒品之傾向，
    現正於臺灣屏東戒治所執行強制戒治中。
二、案經高雄市政府警察局鹽埕分局移送臺灣高雄地方法院檢察署檢察官偵查起訴。
    理  由
一、訊據被告甲○○矢口否認有施用第一級毒品海洛因之犯行，辯稱：伊有向朋友買
    治療糖尿病之藥物來吃，並無施用毒品海洛因，不知檢驗結果為何會有毒品反應
    云云。惟查：
（一）被告於九十一年五月三十日下午一時三十分為警查獲後，經採集其尿液，送請
      高雄市立凱旋醫院檢驗結果，係呈嗎啡陽性反應（按海洛因注射入人體後，水
      解還原成嗎啡，再循嗎啡之代謝方式排出體外，已據行政院衛生署藥物食品檢
      驗局以（73）藥檢壹字第○三○二二一號函說明綦詳），有該院九十一年六月
      十四日高市凱醫檢字第○○五○八號煙毒尿液檢驗成績書及毒品驗尿編號代號
      表各一紙在卷可憑；又被告之尿液經本院依職權再送請高雄醫學大學附設中和
      紀念醫院覆驗結果，呈嗎啡陽性反應，亦有該院報告編號0000－000號
      之濫用藥物尿液檢驗報告一紙附卷可稽，而依上開檢驗報告所示，初步檢驗係
      以酵素免疫分析法，確認檢驗之方法則係採用氣相層析質譜儀法檢驗（ＧＣ／
      ＭＳ），依該確認檢驗之方式，在良好的操作條件下，進行藥物及其代謝物之
      定性及定量分析，幾乎不會有偽陽性反應發生，此業經行政院國軍退除役官兵
      輔導委員會臺北榮民總醫院八十三年四月七日（八三）北總內字第０三０五九
      號函示明確。再按海洛因經注入人體後，百分之九十以上於二十四小時內，自
      尿中排出，平均可檢出時限，約為四十五小時，亦據行政院衛生署藥物食品檢
      驗局以八十一年九月八日（八十一）藥檢壹字第八一一四四八八五號函述明白
      。再參以被告自承其與提供治療糖尿病藥物之朋友，並不熟識，亦無法聯絡等
      情（見本院九十一年九月三日訊問筆錄），復無法提出該藥物供本院詳為調查
      ，足見被告前揭所辯乙節，應非真實，尚難採信，其顯有於九十一年五月三十
      日下午二時三十分回溯二十四小時內之某時許（不含為警查獲後之公權力拘束
      時間），在不詳處所施用第一級毒品海洛因一次之犯行，至為明確。
（二）再被告甲○○前因施用第二級毒品案件，經觀察勒戒後，因無繼續施用毒品之
      傾向，經本院於八十八年一月十五日以八十七年度易緝字第三八七號免刑判決
      確定；復因施用毒品案件，經本院以八十九年毒聲字第四八二一號裁定送觀察
      勒戒後，認無繼續施用毒品之傾向，而由臺灣高雄地方法院檢察署檢察官於八
      十九年九月十三日以八十九年度毒偵緝字第四三七號不起訴處分確定之事實，
      有前開本院八十七年度易緝字第三八七號刑事判決、八十九年毒聲字第四八二
      一號刑事裁定、不起訴處分書、本院被告院內索引紀錄表及台灣高等法院被告
      全國前案紀錄表各一份附卷可按。從而，本件事證明確，被告三犯本件施用第
      一級毒品海洛因之犯行，堪予認定，自應依法論科。
二、核被告甲○○所為，係犯毒品危害防制條例第十條第一項之施用第一級毒品罪。
    被告持有第一級毒品海洛因後進而施用，其持有第一級毒品海洛因之低度行為，
    應為施用之高度行為所吸收，不另論罪。爰審酌被告前因施用毒品經二次觀察勒
    戒後，再犯本件施用第一級毒品之罪，顯見其仍不知悔改戒除施用毒品之惡習，
    ，犯後仍飾詞否認犯行，惟其施用毒品僅係戕害自身之身體健康，並非危及他人
    ，所生危害非鉅等一切情狀，量處如主文所示之刑，以資懲儆。
據上論斷，應依刑事訴訟法第二百九十九條第一項前段、毒品危害防制條例第十條第
一項，判決如主文。
本案經檢察官彭斐虹到庭執行職務。
中      華      民      國      九十一      年    十     月   二十二    日
                                  臺灣高雄地方法院刑事第三庭
                                      審判長法  官    趙家光
                                            法  官    林靜梅
                                            法  官    吳俊龍
右正本證明與原本無異。
如不服本判決，應於判決送達後十日內，向本院提出上訴狀。
                                            書記官    許麗珠
中      華      民      國      九十一      年    十     月   二十三    日
附錄本判決論罪法條：
毒品危害防制條例第十條
施用第一級毒品者，處六月以上五年以下有期徒刑。
施用第二級毒品者，處三年以下有期徒刑。
